臺灣嘉義地方法院刑事判決
111年度訴字第616號
公  訴  人  臺灣嘉義地方檢察署檢察官
被      告  張建豪



上列被告因違反毒品危害防制條例案件，經檢察官提起公訴（11
0年度毒偵字第1403、1478、1537號、111年度毒偵字第1282號）
，本院合議庭裁定由受命法官獨任進行簡式審判程序，判決如下
：
    主  文
張建豪犯如附表編號1至4所示之罪，各處如附表編號1至4所示之
刑及沒收。
    犯 罪 事 實 及 理 由
一、本件犯罪事實暨證據，除犯罪事實欄第10行「110年8月7日
    上午3時許」更正為「110年8月10日某時」，第16至22行「
    先於110年10月23日下午3時許，在嘉義縣大林鎮某不詳處，
    以新臺幣（下同）1、2萬元之代價，向綽號「黑仔」購買第
    二級毒品甲基安非他命2大包，復自行將其中1大包分裝成13
    小包，又於110年10月24日凌晨1時許，在雲林縣斗六交流道
    附近某透天厝2樓，以4萬元之代價向不詳人購買第一級毒品
    海洛因4錢，再混和葡萄糖後分裝成30小包」更正為「於110
    年10月23日下午3時許，在嘉義縣大林鎮某不詳處，以新臺
    幣（下同）5、6萬元之代價，向綽號「黑仔」購買第二級毒
    品甲基安非他命2大包、海洛因4錢，復自行將其中甲基安非
    他命1大包分裝成13小包，再將海洛因4錢混和葡萄糖後分裝
    成30小包」，第41行「0.024」更正為「0.240」，第43行「
    110年10月24日凌晨2時許」更正為「110年10月27日晚上11
    時16分許為警採尿往前回溯96小時內之某時」，第45行「施
    用」前補充「同時」，且證據補充「被告張建豪於本院準備
    程序及審理時之自白」外，餘均引用檢察官起訴書所載（詳
    如附件）。
二、論罪科刑：
(一)犯罪事實一(一)、(三)、(四)部分：
　⒈核被告3次所為，均係犯毒品危害防制條例第10條第1項之施
    用第一級毒品罪，及同條例第10條第2項之施用第二級毒品
    罪。被告各持有第一級毒品海洛因及第二級毒品甲基安非他
    命進而施用之，其持有之低度行為應為施用之高度行為所吸
    收，均不另論罪。
　⒉被告3次各以一施用毒品行為，同時施用海洛因、甲基安非他
    命，均係一行為觸犯數罪名，為想像競合犯，應依刑法第55
    條規定，各從一重之施用第一級毒品罪論處。
(二)犯罪事實一(二)部分：　　
　⒈核被告所為，係犯毒品危害防制條例第11條第3項之持有第一
    級毒品純質淨重10公克以上罪，及同條例第11條第4項之及
    持有第二級毒品純質淨重20公克以上罪。被告同時施用海洛
    因、甲基安非他命之低度行為，為持有第一級毒品純質淨重
    10公克以上罪、持有第二級毒品純質淨重20公克以上之高度
    行為所吸收，不另論罪。
　⒉被告以一次購入而持有行為，同時觸犯上開2罪，為想像競合
    關係，應依刑法第55條前段規定，從一重論以持有第一級毒
    品淨重10公克罪。
(三)被告所犯上揭3次施用第一級毒品罪、1次持有第一級毒品淨
    重10公克罪，犯意各別，行為互殊，應予分論併罰。
(四)被告雖供出犯罪事實一(一)、(二)、(三)之海洛因及甲基安
    非他命毒品來源，為真實姓名年籍不詳綽號「長腳」（台語
    ）、「黑仔」（台語）、「阿興」（台語）之人，然並未提
    供上開毒品來源之真實姓名、年籍資料、聯絡電話，是本件
    自不符合被告供出毒品來源因而破獲之情事，而無毒品危害
    防制條例第17條第1項減輕或免除其刑之適用。
(五)茲以行為人之責任為基礎，爰審酌被告前因施用毒品犯行，
    經觀察、勒戒執行完畢，猶不思藉機徹底戒除施用毒品之惡
    習，仍再次施用毒品，且明知海洛因、甲基安非他命為第一
    、二級毒品，未經許可不得持有，竟為本件犯行，並衡酌其
    均坦承犯行，態度良好，施用毒品係自戕行為，施用毒品
    之手段，持有之數量、期間，暨其自陳高職畢業之智識程度
    ，入監前職業為打零工，離婚，與前妻、3名子女同住，及
    其犯罪動機、目的等一切情狀，各量處如附表所示之刑。另
    參酌最高法院110年度台抗大字第489號裁定意旨，因本案判
    決尚未確定，爰不予定其應執行刑。
三、沒收部分：
(一)犯罪事實一(二)部分：　　 
　　扣案之海洛因29包（純質淨重共計15.91公克，驗餘淨重共
    計23.21公克）、甲基安非他命14包（純質淨重共計22.9634
    公克，驗餘淨重共計41.1828公克），均為被告所有供上開
    持有毒品所用，為被告於本院準備程序時所供承，應依毒品
    危害防制條例第18條第1項前段規定，俱沒收銷燬之。又扣
    案之盛裝上開海洛因之包裝袋29個、盛裝上開甲基安非他命
    之包裝袋14個，無論依何種方式分離，於鑑定後會有極微量
    毒品殘留其中，此為本院職務上已知之事實，應視為毒品之
    一部併依上述規定，各沒收銷燬之。
(二)犯罪事實一(三)部分：　　
　  扣案之海洛因1包（驗餘淨重0.240公克）、甲基安非他命1
    包（驗餘淨重0.222公克），為被告所有供前揭施用毒品使
    用，亦據被告於本院準備程序時所自承，應依毒品危害防制
    條例第18條第1項前段規定，均沒收銷燬之。又扣案之盛裝
    上開海洛因、甲基安非他命之包裝袋各1個，無論依何種方
    式分離，於鑑定後會有極微量毒品殘留其中，此為本院職務
    上已知之事實，應視為毒品之一部併依上述規定，各沒收銷
    燬之。
據上論斷，應依刑事訴訟法第273條之1第1項、第299條第1項前
段、第310條之2、第454條第2項（依判決精簡原則，僅記載程序
法），判決如主文。
本案經檢察官姜智仁提起公訴，由檢察官黃天儀到庭執行職務。
中　　華　　民　　國　　111 　年　　11　　月　　30　　日
                  刑事第四庭  法  官  林家賢
以上正本證明與原本無異。
如不服本判決應於收受判決後20日內向本院提出上訴書狀，並應
敘述具體理由；其未敘述上訴理由者，應於上訴期間屆滿後20日
內向本院補提理由書（均須按他造當事人之人數附繕本）「切勿
逕送上級法院」。
中　　華　　民　　國　　111 　年　　11　　月　　30　　日
                              書記官  張子涵
所犯法條：
【毒品危害防制條例第10條】
施用第一級毒品者，處6月以上5年以下有期徒刑。
施用第二級毒品者，處3年以下有期徒刑。
【毒品危害防制條例第11條第3項、第4項】
持有第一級毒品純質淨重十公克以上者，處1年以上7年以下有期
徒刑，得併科新臺幣1百萬元以下罰金。
持有第二級毒品純質淨重二十公克以上者，處6月以上5年以下有
期徒刑，得併科新臺幣70萬元以下罰金。
附表：
編號 犯罪事實 所處之刑及沒收 1 犯罪事實一(一) 施用第一級毒品，處有期徒刑玖月。 2 犯罪事實一(二) 持有第一級毒品純質淨重十公克以上，處有期徒刑壹年參月。扣案之海洛因貳拾玖包（驗餘淨重共計貳拾參點貳壹公克）、甲基安非他命拾肆包（驗餘淨重共計肆拾壹點壹捌貳捌公克）、盛裝上開海洛因之包裝袋貳拾玖個、盛裝上開甲基安非他命之包裝袋拾肆個，均沒收銷燬之。 3 犯罪事實一(三) 施用第一級毒品，處有期徒刑玖月。扣案之海洛因壹包（驗餘淨重零點貳肆零公克）、甲基安非他命壹包（驗餘淨重零點貳貳貳公克）、盛裝上開海洛因、甲基安非他命之包裝袋各壹個，均沒收銷燬之。 4 犯罪事實一(四) 施用第一級毒品，處有期徒刑玖月。 
附件：
臺灣嘉義地方檢察署檢察官起訴書
                                   110年度毒偵字第1403號
110年度毒偵字第1478號
110年度毒偵字第1537號
111年度毒偵字第1282號
　　被　　　告　張建豪　
上列被告因違反毒品危害防制條例案件，已經偵查終結，認應提
起公訴，茲將犯罪事實及證據並所犯法條分敘如下：
        犯罪事實
一、張建豪因施用毒品案件，經臺灣嘉義地方法院以109年度毒
    聲字第111號裁定令入勒戒處所執行觀察、勒戒，於民國109
    年11月19日入法務部矯正署高雄戒治所執行觀察、勒戒後，
    認無繼續施用毒品之傾向，於109年12月24日釋放出所，並
    由本署檢察官以109年度毒偵緝字第83、84號為不起訴處分
    確定。惟張建豪未戒除毒癮，明知海洛因、甲基安非他命分
    係毒品危害防制條例第2條第2項第1款、第2款所定之第一級
    、第二級毒品，仍基於施用第一級毒品海洛因、第二級毒品
    甲基安非他命之犯意，於上述觀察、勒戒執行完畢釋放後3
    年內，㈠於110年8月7日上午3時許，在嘉義縣六腳鄉鄉道50
    線路上，以將海洛因、甲基安非他命捲入香菸內，再點火吸
    食煙霧之方式，同時施用第一級毒品海洛因、第二級毒品甲
    基安非他命1次。嗣警徵得張建豪同意，於110年8月11日上
    午9時30分採集其尿液送驗，確認檢驗結果呈嗎啡、安非他
    命、甲基安非他命陽性反應。㈡被告基於持有第一、二級毒
    品之犯意，先於110年10月23日下午3時許，在嘉義縣大林鎮
    某不詳處，以新臺幣（下同）1、2萬元之代價，向綽號「黑
    仔」購買第二級毒品甲基安非他命2大包，復自行將其中1大
    包分裝成13小包，又於110年10月24日凌晨1時許，在雲林縣
    斗六交流道附近某透天厝2樓，以4萬元之代價向不詳人購買
    第一級毒品海洛因4錢，再混和葡萄糖後分裝成30小包，而
    自斯時起非法持有之。之後於110年10月24日凌晨5時許，在
    嘉義縣○○鄉○○○00號對面平房建築物內，以將海洛因及甲基
    安非他命混合摻入香菸內，再點火吸菸之方式，同時施用第
    一級毒品海洛因、第二級毒品甲基安非他命1次。嗣警於110
    年10月24日上午7時30分許，因前往嘉義縣○○鄉○○○00號對面
    平房建築物內查緝通緝犯，發現現場桌面上有毒品，經實施
    附帶搜索而查扣海洛因共計30包（毛重共30.32公克，其中
    編號2之白色粉末係檢出第三級毒品愷他命成分，剩餘29包
    均檢出第一級毒品海洛因成分，海洛因純質淨重共15.91公
    克）、甲基安非他命共計14包（驗前總淨重共41.4502公克
    ，純質淨重共22.9634公克），並徵得張建豪同意，於同日
    上午11時20分採集其尿液送驗，確認檢驗結果呈嗎啡、安非
    他命、甲基安非他命陽性反應。㈢於110年11月5日晚上10時
    許，在嘉義縣政府附近停車場，以將海洛因、甲基安非他命
    捲入香菸內點火吸食煙霧之方式，同時施用第一級毒品海洛
    因、第二級毒品甲基安非他命1次。嗣警於110年11月6日上
    午8時10分許，持搜索票前往張建豪位於嘉義縣○○鄉○○村0鄰
    ○○0號住處執行搜索，當場查獲毒品海洛因1包、甲基安非他
    命1包（檢驗後淨重分別為0.024、0.222公克），並徵得張
    建豪同意，於同日上午11時53分採集其尿液送驗，確認檢驗
    結果呈嗎啡、安非他命、甲基安非他命陽性反應。㈣於110年
    10月24日凌晨2時許，在嘉義縣六腳鄉正義村某不詳路旁車
    上，以將海洛因、安非他命捲入香菸中，點火燒烤吸食煙霧
    之方式，施用海洛因、安非他命1次。嗣警於110年10月27日
    晚上11時16分許，徵得張建豪同意採集其尿液送驗，確認檢
    驗結果呈可待因、嗎啡、安非他命、甲基安非他命陽性反應
    ，而悉上情。
二、案經嘉義市政府警察局第二分局、嘉義縣警察局朴子分局報
    告偵辦。
        證據並所犯法條
一、上開犯罪事實，業據被告張建豪於警詢時及偵查中坦承不諱
    ，且有㈠應受尿液採驗人尿液檢體採集送驗紀錄、勘察採證
    同意書、正修科技大學超微量研究科技中心尿液檢驗報告（
    報告編號:R00-0000-000）各1份；㈡嘉義市政府警察局第二
    分局毒品危害防制條例案件尿液送驗姓名對照表、勘察採證
    同意書、正修科技大學超微量研究科技中心尿液檢驗報告（
    報告編號:R00-0000-000）、法務部調查局111年1月12日調
    科壹字第11123000710號濫用藥物實驗室鑑定書、嘉義市政
    府警察局第二分局搜索扣押筆錄、扣押物品目錄表各1份、
    衛生福利部草屯療養院鑑驗書（草療鑑字第1101000585號、
    草療鑑字第1110800033號）2份及扣押毒品照片在卷可稽，
    復有毒品甲基安非他命14包、海洛因29包扣案可資佐證；㈢
    尿液代號與真實姓名對照表、勘察採證同意書、正修科技大
    學超微量研究科技中心尿液檢驗報告（報告編號:R00-0000-
    000）、高雄市立凱旋醫院濫用藥物成品檢驗鑑定書、嘉義
    縣警察局朴子分局搜索扣押筆錄、扣押物品目錄表各1份及
    扣押物照片4張附卷可參，復有毒品海洛因1包、甲基安非他
    命1包扣案可資佐證；㈣應受尿液採驗人尿液檢體採集送驗紀
    錄、勘察採證同意書、正修科技大學超微量研究科技中心尿
    液檢驗報告（報告編號:R00-0000-000）各1份可佐，足徵被
    告自白與事實相符，其犯嫌應堪認定。
二、核被告犯罪事實㈠、㈢、㈣所為，均係犯毒品危害防制條例第1
    0條第1項、第2項之施用第一級、第二級毒品罪嫌；被告施
    用第一級毒品、第二級毒品而持有第一級毒品、第二級毒品
    之低度行為，均為施用毒品之高度行為所吸收，均不另論罪
    。其以一行為，同時施用第一級毒品海洛因及第二級毒品甲
    基安非他命，觸犯兩罪名，為想像競合犯，依刑法第55條前
    段之規定，從一重論以施用第一級毒品罪嫌。另核被告犯罪
    事實㈡所為，係犯毒品危害防制條例第11條第3項之持有第一
    級毒品純質淨重10公克以上、同條例第11條第4項之持有第
    二級毒品純質淨重20公克以上及同條例第10條第1、2項施用
    第一、二級毒品罪嫌等罪嫌。被告為施用而取得上開毒品海
    洛因、甲基安非他命，其施用第一、二級毒品之輕度行為，
    為其分別持有第一毒品純質淨重10公克以上、第二級毒品純
    質淨重20公克以上之重度行為所吸收，不另論罪。被告同時
    持有上開海洛因及甲基安非他命，係一行為觸犯同條例第3
    項、第4項罪名，為想像競合犯，請依刑法第55條規定，從
    一重之持有第一級毒品純質淨重10公克以上罪嫌處斷。被告
    所犯上開3次施用第一級毒品及持有第一級毒品純質淨重10
    公克以上犯行，犯意各別，行為互殊，請予分論併罰。扣案
    之第一級毒品海洛因共30包（驗餘淨重共23.45公克）、第
    二級毒品甲基安非他命共15包（驗餘淨重共40.9116公克）
    ，均係違禁物，請依毒品危害防制條例第18條第1項前段規
    定沒收銷毀。
四、依毒品危害防制條例第23條第2項、刑事訴訟法第251條第1
    項提起公訴。
　　此　致
臺灣嘉義地方法院
中　　華　　民　　國　 111　　年　　10　　月　　24　　日
　　　　　　　　　　　　　　　檢　察　官　姜智仁
上正本證明與原本無異。
中　　華　　民　　國　  111　　年　　10　 月　　27  　日
                              書　記　官　李芷庭